臺灣嘉義地方法院民事判決
110年度嘉簡字第676號
原      告  蔡東君  
訴訟代理人  朱麗峰  
被      告  鄭惠嫈  

訴訟代理人  黃文良  
上列當事人間請求侵權行為損害賠償事件，原告就本院110年度
嘉交簡字第648號刑事過失傷害案件提起附帶民事訴訟，經本院
刑事庭以110年度交附民字第34號裁定移送前來，本院於民國111
年2月24日言詞辯論終結，判決如下： 
    主  文
被告應給付原告新臺幣228,946元，及自民國110年4月28日起至
清償日止，按年息5％計算之利息。
原告其餘之訴駁回。
本判決原告勝訴部分得假執行，但被告如以新臺幣228,946元為
原告預供擔保，得免為假執行。
    事實及理由
壹、程序事項　　
    按訴狀送達後，原告不得將原訴變更或追加他訴，但擴張或
    減縮應受判決事項之聲明者，不在此限，民事訴訟法第255
    條第1項第3款有明文規定。本件原告於刑事附帶民事起訴時
    原請求：被告應給付原告新臺幣（下同）3,200,000元（見
    交附民卷第3頁）；嗣於民國110年6月2日具狀變更聲明為：
    被告應給付原告3,850,000元並自起訴狀繕本送達之翌日「1
    09年12月22日」起至清償日止，按年息5％計算之利息（見交
    附民卷第13頁）；嗣於110年10月19日言詞辯論期日確認利
    息起算日係自起訴狀繕本送達翌日起計算（見本院卷第108
    頁）。核原告所為上開變更，係擴張或減縮應受判決事項之
    聲明，合於前揭規定，應予准許。
貳、實體事項　　
一、原告主張：
　㈠被告於109年12月22日13時4分許駕駛車牌號碼000-0000號自
    用小客車沿嘉義市西區國華街由北往南方向行駛，行經國華
    街與永安街之無號誌交岔路口時，本應注意汽車行駛至無號
    誌交岔路口時，應減速慢行至隨時停車之準備，而依當時天
    候晴、日間自然光線、市區道路、柏油路面乾燥無缺陷、無
    障礙物、視距良好，並無不能注意之情事，竟疏未充分小心
    ，注意安全，即貿然進入上開交岔路口，適有原告搭載訴外
    人朱麗峰騎乘車牌號碼000-000號普通重型機車行經該交岔
    路口，兩造均煞避不及，因而發生車禍碰撞（下稱系爭事故
    ），致原告與訴外人朱麗峰均人車倒地，原告因此受有下頷
    三度燙傷併感染及壞死、胸部挫傷併左側第六肋骨骨折併氣
    血胸、右側血胸、右肘及前臂3度燙傷、右腰及右大腿2度燙
    傷、肢體多處擦挫傷之傷害（下稱系爭傷害）。　
  ㈡原告因系爭事故受有下列損害：
  ⒈醫療費用30萬元：原告因系爭傷害至天主教中華聖母修女會
    醫療財團法人天主教聖馬爾定醫院（下稱聖馬爾定醫院）及
    佛教慈濟醫療財團法人大林慈濟醫院（下稱大林慈濟醫院）
    就診，支出如附表一所示醫療費用62,702元（因無力繳納，
    尚欠費），有原告提出之收據、住院費用清單為證。
  ⒉看護費用349,800元：原告自109年12月22日起至110年7月5日
    止住院期間，傷勢嚴重需人看護，是原告配偶及家人自行看
    護，自行加總所花費用為349,800元。　　　
  ⒊交通費用159,000元：原告受有系爭傷害後不良於行，需由原
    告配偶朱麗峰從嘉義市西區永安街住家開車載至大林慈濟醫
    院或聖馬爾定醫院就診，但接送次數忘記了，主張各次往返
    醫院看診之車資費用，次數依照診斷證明書所載看診、住院
    日期，有診斷證明書可資證明。
  ⒋不能工作損失318,000元：原告於系爭事故前是泥工及搬運工
    ，每日工資平均1,500至2,000元，受傷期間近9個月無法工
    作，合計損失318,000元。
　⒌精神慰撫金200萬元：原告因系爭傷害多次進出醫院，期間開
    刀11次，住院期間長達7月，造成原告身心俱疲且成殘廢，
    無力面對日後世人對原告之歧視眼光及人生，現由台中榮民
    醫院嘉義分院自殺防治中心關懷訪視中，而被告未與原告和
    解，故請求200萬元之精神慰撫金。
    以上，共計3,326,800元（正確金額為3,126,800元）。
  ㈢為此，爰依民法第184條第1項前段、第2項、第191條之2、第
    193條第1項、第195條第1項前段規定，請求被告負損害賠償
    責任。並聲明：被告應給付原告3,850,000元，及自附帶民
    事起訴狀繕本送達翌日起至清償日止，按年息5％計算之利息
    。
二、被告答辯：
  ㈠系爭事故經交通部公路總局嘉義區監理所嘉雲區車鑑會鑑定
    交通事故責任，鑑定結果表示原告為系爭事故肇事主因，被
    告為肇事次因，是原告對於系爭車禍之發生，與有過失，依
    民法第217條第1項之規定，原告應負70％之肇事責任，應依
    法減輕被告之賠償金額。
  ㈡被告投保之新光產物保險公司已分別於110年4月8日給付53,3
    48元、110年5月13日給付4,146元、110年7月13日給付l,900
    元、110年8月27日給付1,300元，共計60,694元之強制責任
    險保險金，並已匯入原告郵局帳戶，依強制汽車責任保險法
    規定，強制險給付應視為被告損害賠償金之一部分，應予扣
    除。
  ㈢就原告請求之項目，被告答辯如下：
　⒈醫療費用30萬元部分：對於原告有提出相關單據證明支出者
    ，不爭執。
　⒉住院期間看護費用349,800元部分：
　　被告同意原告之看護費用每日以2,200元計算，惟查原告於1
    09年12月22日起至110年1月29日止於聖馬爾定醫院住院（共
    39日），於110年2月21日起至110年3月24日止於大林慈濟醫
    院住院（共32日）；於110年4月25日起至110年5月17日止於
    大林慈濟醫院住院（共23日），合計原告住院期間之看護費
    用共206,800元【計算式：（39日+32日+23日）×2,200元】
    ，原告請求金額過高。
　⒊交通費用159,000元部分：強制汽車責任保險法規定之交通費
    用，系指受害者於合格醫院所從居住所因往返門診轉診或出
    院之合理交通費用，始可給付費用。原告之前分4次向新光
    產險申請強制險，已如前述，其中於110年4月8日新光產險
    給付53,348元（其中含交通費4,065元）、110年5月13日給
    付4,146元（其中含交通費2,360元），故就原告曾提出之醫
    療就診收據，有因往返門診，轉診或出院之路程，均已賠付
    交通費用，其他並非醫療所需而生之交通費則不給付。故被
    告主張原告應提出其餘證據證明原告有交通費之支出。
　⒋不能工作損失318,000元部分：
　　原告並未提出薪資證明證實其每日薪資2,000元，被告同意
    以基本薪資24,000元計算，自109年12月22日（初診）至110
    年5月17日（最後手術出院），共計約5月，被告同意以7月
    來計算原告不能工作之損失共168,000元（計算式：24,000×
    7月）。
　⒌精神慰撫金200萬元部分：金額過高，請求法院酌減。　　
  ㈣並答辯聲明：原告之訴駁回。如受不利判決，願供擔保，請
    求免予假執行。
三、本院之判斷：
  ㈠原告主張因被告之過失導致車禍發生致其受傷之事實，已據
    其提出臺灣嘉義地方檢察署110年度偵字第3189號起訴書、
    嘉義市政府警察局道路交通事故當事人登記聯單、天主教聖
    馬爾定醫院乙種診斷證明書、大林慈濟醫院醫療診斷證明書
    、受傷照片為證（見附民卷第5至6、22至41、18至19頁袋內
    ），經本院依職權調取嘉義市政府警察局110年9月22日嘉市
    警交字第1101908623號函檢送之道路交通事故現場圖、道路
    交通事故調查報告表㈠㈡、調查筆錄、道路交通事故當事人談
    話紀錄表、初步分析研判表、現場照片等相關肇事資料附卷
    可稽（見本院卷第31至71頁）。被告亦因系爭事故犯過失傷
    害罪，經本院刑事庭以110年度嘉交簡字第648號刑事判決判
    處有期徒刑2月，得易科罰金確定，有該刑事判決影本附卷
    足憑，並經本院依職權調閱上開刑案卷宗核閱無訛，是上開
    事實應堪信為真實。
  ㈡按行車速度，依速限標誌或標線之規定，無速限標誌或標線
    者，應依下列規定：二、行經設有彎道、坡路、狹路、狹橋
    、隧道、學校、醫院標誌之路段、道路施工路段、泥濘或積
    水道路、無號誌之交岔路口及其他人車擁擠處所，或因雨霧
    致視線不清或道路發生臨時障礙，均應減速慢行，作隨時停
    車之準備，道路交通安全規則第93條第1項第2款定有明文。
    被告駕駛車輛於前揭時間行經肇事地點，依上開規定本負有
    注意之義務，而依當時天候晴，光線為日間自然光線，路面
    乾燥無缺陷，道路無障礙物，且視距良好，有道路交通事故
    調查報告表㈠可證，依其智識、能力，亦無不能注意之情事
    ，竟疏於注意，行經無號誌路口，未減速慢行，適原告騎乘
    機車由支線道進入路口，未禮讓幹線道之被告車輛，貿然駛
    入路口，兩車因而發生碰撞，被告就本件事故之發生，其駕
    駛行為應具有過失。本件經送請交通部公路總局嘉義區監理
    所嘉雲區車輛行車事故鑑定委員會鑑定，鑑定結果：「一、
    蔡東君（即原告）駕駛普通重型機車，行經劃設有「停」標
    字之無號誌交岔路口，支線道車未暫停讓幹線道車先行，為
    肇事主因（另無照駕駛有違規定）。二、鄭惠嫈（即被告）
    駕駛自用小客車，行經無號誌交岔路口，未減速慢行，作隨
    時停車之準備，為肇事次因」，有該會編號0000000案鑑定
    意見書附卷足參（見本院卷第341至347頁），亦同本院上開
    認定。準此，被告之駕駛行為確有過失，且被告因前述過失
    行為肇事發生系爭事故，造成原告受有系爭傷害，被告之過
    失行為與原告所受之傷勢間，具有相當因果關係。故原告請
    求被告應負侵權行為之損害賠償責任，自屬有據。　
  ㈢按因故意或過失，不法侵害他人之權利者，負損害賠償責任
    。汽車、機車或其他非依軌道行駛之動力車輛，在使用中加
    損害於他人者，駕駛人應賠償因此所生之損害。不法侵害他
    人之身體或健康者，對於被害人因此喪失或減少勞動能力或
    增加生活上之需要時，應負損害賠償責任。不法侵害他人之
    身體、健康者，被害人雖非財產上之損害，亦得請求賠償相
    當之金額。民法第184條第1項前段、第191條之2前段、第19
    3條第1項、第195條第1項前段分別定有明文。系爭事故發生
    係因被告駕駛車輛之過失所致，且與被告過失行為間有相當
    因果關係。是原告2 人基於侵權行為之法律關係，請求被告
    負損害賠償責任，洵屬有據。
　㈣茲就原告請求賠償之項目及金額，審酌如下：
　⒈醫療費用：原告主張因系爭事故須支出醫療費用300,000元，
    提出醫療費用收據明細、大林慈濟醫院住院費用清單、醫療
    費用收據、結欠醫療費用分期償還約定書、歷次手術說明書
    為證（見本院卷第223至285頁），本院審酌附表一所示之醫
    療費用，核與原告所提出之診斷證明書及醫療費用收據明細
    內容相符，並有本院依職權調取之聖馬爾定醫院110年11月2
    4日（110）惠醫字第939號函及大林慈濟醫院110年11月24日
    慈醫大林文字第1101919號函所附欠費明細相互佐證（見本
    院卷第323至328、329至333頁），本院認其中原告於110年1
    月5日、110年1月11日戒菸特別門診費用120元、200元、110
    年2月8日急診內科費用300元，未證明與系爭事故有所關連
    ，而應予剔除外，其餘醫療費用應屬治療所必要支出之醫療
    費用。故原告得向被告請求之醫療費用共計62,082元（計算
    式：62,000-000-000-000＝62,082元），自屬有據，逾此部
    分之請求，則不應准許。
　⒉看護費用：　
 (1)按因親屬受傷，而由親屬代為照顧被害人之起居，固係基於
    親情，但親屬看護所付出之勞力，並非不能評價為金錢，只
    因兩者身分關係密切而免除支付義務，此種親屬基於身分關
    係之恩惠，自不能加惠於加害人，故由親屬看護時，雖無現
    實看護費之支出，但應衡量及比照僱用職業護士看護情形，
    認被害人受有相當於看護費之損害，得項賠償義務人求償，
    始符公平原則（最高法院88年度台上字第1827號、94年度台
    上字第1543號判決意旨參照）。
 (2)經查：
  ①原告於109年12月22日13時30分入聖馬爾定醫院急診，於15時
    25分出急診住院治療，於109年12月24日行左胸管置入引流
    手術，109年12月28日行右胸管置入引流手術，下頷，右肘
    及前臂，右腰，右大腿筋膜切開及清創手術，110年1月4日
    行右肘及前臂補皮手術。110年1月16日於全身麻醉下施行下
    顎清創、拔牙、左側前臂游離皮瓣重建，左大腿補皮手術，
    於術後轉入加護病房，於110年1月22日轉入一般病房，於11
    0年1月29日拆線出院，加護病房住院7天，總住院天數39天
    ，有聖馬爾定醫院110年1月7日、110年2月1日乙種診斷證明
    書可證（見附民卷第25、27頁）。
  ②原告於110年2月21日由門診入大林慈濟醫院住院，於110年2
    月22日接受雙手前臂筋膜切除手術，於110年3月3日接受左
    前臂旋轉皮瓣及植皮手術治療以及右前臂清創加附壓傷口敷
    料置放手術，於110年3月8日接受右前臂旋轉皮瓣及植皮手
    術以及肌腱移植手術，於110年3月15日接受右前臂植皮手術
    ，經住院治療後，於110年3月24日出院，110年3月30日門診
    追蹤治療，住院期間需專人照顧，有大林慈濟醫院110年3月
    1日、110年3月30日、110年5月11日醫療診斷證明書可證（
    見附民卷第29、31、33、35、43頁）。又原告於110年4月25
    日經由急診入大林慈濟醫院住院，於110年4月26日接受右手
    疤痕鬆懈手術及下巴清創手術，於110年5月3日接受死骨切
    除手術，於110年5月10日接受異物移除手術，於110年5月17
    日出院，轉門診追蹤，有大林慈濟醫院110年4月29日、110
    年5月11日、110年5月17日醫療診斷證明書可證（見附民卷
    第39、41、45頁）。又原告於110年6月27日由門診入大林慈
    濟醫院住院，於110年6月28日接受疤痕放鬆術、局部皮瓣修
    補手術，經住院治療後，於110年7月5日出院，宜門診追蹤
    治療，有大林慈濟醫院110年6月29日、110年7月5日醫療診
    斷證明書可證（見本院卷第219、221頁）。
　③是原告因系爭事故，於聖馬爾定醫院住院39日，於大林醫院
    住院三次，住院期間分別為32日、23日、9日，共計64日，
    而原告於上開住院期間有必要請全日專人看護，有聖馬爾定
    醫院110年11月24日（110）惠醫字第939號函文說明二及大
    林慈濟醫院110年11月24日慈醫大林文字第1101919號函附病
    情說明書可證（見本院卷第329、325頁），是原告因本件事
    故受傷有受專人看護之必要，縱未請專人看護，而係由親屬
    看護，仍應比較一般全日看護行情計算看護費用，原告請求
    被告給付增加生活上需要之看護費用，應屬有據。另衡以一
    般看護行情為每日2,000元至2,200元不等，此為本院職權上
    已知事項，被告同意以每日2,200元計算（見本院卷第83頁
    ），故原告得請求被告給付之看護費用為226,600元【計算
    式：（聖馬爾定醫院39日+大林慈濟醫院64日）×2,200＝226,
    600元】，逾此範圍部分，則不應准許。
　⒊就醫交通費用：
 　 原告主張因系爭事故支出就醫交通費用159,000元，固未提
    出相關單據證明，惟本院審酌原告因系爭事故受傷前往醫院
    就診，實有搭車往返醫院之需要。依原告所提出之診斷證明
    書及被告所提出之強制醫療給付費用彙整表，核對如附表二
    所示交通費用，除原告109年12月22日急診入聖馬爾定醫院
    應係搭乘救護車，故此次就醫無搭車之必要外，僅得認定原
    告110年1月29日自聖馬爾定醫院出院1趟、110年2月15日至
    聖馬爾定醫院回診往返2趟、110年2月19日大林慈濟醫院門
    診往返2趟、110年2月21日至110年3月24日在大林醫院住院
    往返2趟、110年3月30日回大林慈濟醫院門診往返2趟、110
    年4月13日回大林慈濟醫院門診往返2趟、110年4月16日回大
    林慈濟醫院門診往返2趟、110年4月25日至110年5月17日在
    大林慈濟醫院住院往返2趟、110年6月27日至110年7月5日在
    大林慈濟醫院住院往返2趟，共計聖馬爾定醫院3趟、大林慈
    濟醫院14趟。以計程車費率計算，自原告住家嘉義市○區○○
    街000巷00號至聖馬爾定醫院每趟車資費用為175元，自原告
    住家至大林慈濟醫院每趟車資費用為590元，此有大都會計
    程車車資計算公式及路線圖附卷可證（見本院卷第371、373
    頁），原告請求就醫交通費用於8,785元（計算式：聖馬爾
    定醫院175元×3趟＋大林慈濟醫院590元×14趟＝8,785元）範圍
    內，即屬有據，應予准許，逾此範圍，則不應准許。
　⒋工作損失：
　　原告主張從事泥工及搬運工，每日工資平均1,500至2,000 
    元，近9個月因系爭事故不能工作，收入損失318,000元，業
    據其提出與雇主間通訊軟體LINE對話紀錄為證（見本院卷第
    313至321頁），查原告自109年12月22日因系爭事故受傷至1
    10年7月5日出院，將近7個月，有診斷證明書為憑，且依通
    訊軟體LINE對話內容，原告於110年7月12日主動向雇主傳送
    「希望有工作能跟我聯絡」訊息，雇主於110年7月23日傳送
    「明天內角上工可以嗎」訊息予原告，原告答稱「可以」等
    語（見本院卷第315頁），故本院認原告工作損失應以7個月
    計算，且以基本工資每月24,000元計算，尚屬合理。故原告
    請求之工作損失，於168,000元（計算式：24,000元×7＝168,
    000元）之範圍內，為有理由。逾此範圍之請求，則為無理
    由。
　⒌精神慰撫金：按不法侵害他人之人格權，被害人受有非財產
    上損害，請求加害人賠償相當金額之慰撫金時，法院對於慰
    撫金之量定，應斟酌實際加害情形、所造成之影響、被害人
    所受精神上痛苦之程度、雙方之身分、地位、經濟狀況及其
    他各種情形，以核定相當之數額（最高法院47年台上字第12
    21號、51年台上字第223號判例意旨參照）。爰審酌原告因
    被告上開過失傷害行為，造成原告下頷三度燙傷併感染及壞
    死、胸部挫傷併左側第六肋骨骨折併氣血胸、右側血胸、右
    肘及前臂3度燙傷、右腰及右大腿2度燙傷、肢體多處擦挫傷
    等傷害，原告所受傷勢及於顏面、胸部、手部及腰部等多處
    ，傷勢非輕，後續多次進出醫院進行清創、筋膜切除、肌腱
    移植、植皮、皮瓣修補等手術，影響正常生活及工作，造成
    生活上諸多不便，精神上自受有相當之痛苦，另審酌本件肇
    事情節及被告過失程度，原告嘉義高工畢業，在工地作臨時
    工及搬運工，日薪1,500元至2,000元，月薪約3至4萬元，結
    婚無子女，家庭經濟狀況小康，被告退休無業，結婚有子女
    ，子女已成年，家庭經濟狀況小康，此經兩造自陳在卷，及
    兩造之財產資力（此有兩造稅務電子閘門財產所得調件明細
    表附於限制閱覽卷內可查）等一切情狀，認原告請求被告賠
    償精神慰撫金500,000元，應為適當。
  ⒍綜上，原告得請求被告給付醫療費用、看護費用、就醫交通
    費用、工作損失及精神慰撫金之損害賠償額，合計為965,46
    7元（計算式：醫療費用62,082元＋看護費用226,600元＋交通
    費用8,785元＋工作損失168,000元＋精神慰撫金500,000元＝96
    5,467元）。逾此範圍之請求，則屬無理由，應予駁回。
  ㈤過失相抵原則：按損害之發生或擴大，被告與有過失者，法
    院得減輕賠償金額或免除之，民法第217條第1項定有明文。
    此項規定之目的，在謀求加害人與被害人間之公平，故在裁
    判上法院得以職權減輕或免除之（最高法院85年台上字第17
    56號判例意旨參照）。查本件車禍之發生，兩造均有過失，
    已如前述，本院審酌被告駕車行經肇事地點，未減速慢行作
    隨時停車之準備，為肇事次因，而原告騎乘普通重型機車，
    行經劃設有停標誌之無號誌交岔路口，支線道車未暫停讓幹
    線道車先行，為肇事主因等一切情狀，認被告之過失程度為
    30％，原告之過失程度為70％，減輕被告賠償金額70％，依此
    計算，被告應賠償原告金額為289,640元（計算式：965,467
    元×30％＝289,640元，元以下四捨五入）。
　㈥應扣除強制險之保險給付：按保險人依本法規定所為之保險
    給付，視為被保險人損害賠償金額之一部分，被保險人受賠
    償請求時，得扣除之，強制汽車責任保險法第32條定有明文
    。查原告因本件車禍業已領取4次強制汽車責任險保險金合
    計60,694元，為兩造所不爭執，依上規定，原告所能請求之
    損害賠償金額應再扣除上開已領取之保險金，從而，扣除上
    開金額後，原告得請求被告給付之損害賠償額為228,946元
    （計算式：289,640-60,694＝228,946元）。
  ㈦按給付有確定期限者，債務人自期限屆滿時起，負遲延責任
    。給付無確定期限者，債務人於債權人得請求給付時，經其
    催告而未為給付，自受催告時起，負遲延責任。其經債權人
    起訴而送達訴狀，或依督促程序送達支付命令，或為其他相
    類之行為者，與催告有同一之效力，民法第229條第1項及第
    2項分別定有明文。又遲延之債務，以支付金錢為標的者，
    債權人得請求依法定利率計算之遲延利息。但約定利率較高
    者，仍從其約定利率。應付利息之債務，其利率未經約定，
    亦無法律可據者，週年利率為5％，民法第233條第1項及第20
    3條亦有明文。查本件請求為侵權行為損害賠償之債，屬無
    確定期限者，又以支付金錢為標的，則依前規定，原告請求
    被告應給付之金額，自刑事附帶民事起訴狀繕本送達被告之
    翌日即110年4月28日起至清償日止，按年息5％計算之利息，
    核無不合，應予准許。
四、綜上所述，原告依侵權行為之法律關係，請求被告給付228,
    946元，及自110年4月28日起至清償日止，按年息5％計算之
    利息，為有理由，應予准許。逾此範圍所為之請求，為無理
    由，應予駁回。
五、本件原告勝訴部分係就民事訴訟法第427條第1項訴訟適用簡
    易程序所為被告部分敗訴之判決，依同法第389條第1項第3
    款之規定，應依職權宣告假執行。被告陳明願供擔保請准宣
    告免為假執行，經核尚無不符，爰酌定相當之擔保金額併予
    宣告之。
六、本件事證已臻明確，兩造其餘攻擊防禦方法，經審核認均不
    足以影響判決結果，爰不逐一論述，附此敘明。
七、本件原告提起刑事附帶民事訴訟，由本院刑事庭依刑事訴訟
    法第504條第1項之規定裁定移送前來，依同條第2項規定，
    依法免徵第一審裁判費，且本件訴訟繫屬期間亦未增生訴訟
    費用，尚無訴訟費用負擔問題，併此敘明。
中　　華　　民　　國　　111 　年　　3 　　月　　15　　日
                  臺灣嘉義地方法院嘉義簡易庭
                                  法  官  羅紫庭
以上正本係照原本作成。
如對本判決上訴，須於判決送達後20日內向本庭（嘉義市文化路
308之1號）提出上訴狀（均須按他造當事人之人數附繕本）。如
委任律師提起上訴者，應一併繳納上訴審裁判費。
中　　華　　民　　國　　111 　年　　3 　　月　　16　　日
                                  書記官  葉昱琳
　　
附表一：請求之醫療費用
編號 就診時間 醫院 金額 （新臺幣） 科別 頁碼 1 109年12月22日至110年1月29日 聖馬爾定醫院 13,995元 口腔顏面外科 第223頁  109年12月22日  570元 急診外科 第331頁  110年1月5日  120元 戒菸特別門診 第332頁  110年1月11日  200元 戒菸特別門診 第332頁  110年2月8日  300元 急診內科 第333頁 2  110年2月21日至110年3月24日 大林慈濟醫院 30,182元  整形外科  第326頁 3 110年4月25日至110年5月17日  17,043元 整形外科 第327頁 4 110年6月27日至110年7月5日  292元 整形外科 第328頁 合計   62,702元   

附表二：請求之交通費用
編號 出入院日期 診斷證明書頁碼 主張之交通費用 強制醫療給付費用彙整表（卷第337頁） 1 109年12月22日入聖馬爾定醫院 第197頁 1趟175元 175元 2 110年1月29日出聖馬爾定醫院 第199頁 1趟175元  3 110年2月15日回聖馬爾定醫院門診 無 2趟350元 350元 4 110年2月19日至大林慈濟醫院門診 無 2趟1180元 1180元 5 110年2月21日入大林慈濟醫院 第203頁 1趟590元 1180元 6 110年3月24日出大林慈濟醫院 第205頁 1趟590元  7 110年3月30日回大林慈濟醫院門診 第207頁 2趟1180元 1180元 8 110年4月13日回大林慈濟醫院門診 無 2趟1180元 1180元 8 110年4月16日回大林慈濟醫院門診 第209頁 2趟1180元 1180元 9 110年4月25日急診入大林慈濟醫院 第211頁 1趟590元  10 110年5月17日出大林慈濟醫院 第217頁 1趟590元  11 110年6月27日入大林慈濟醫院 第219頁 1趟590元  12 110年7月5日出大林慈濟醫院 第221頁 1趟590元